【裁判字號】    99,上易,1192
【裁判日期】    990603
【裁判案由】    毒品危害防制條例
【裁判全文】
臺灣高等法院刑事判決                99年度上易字第1192號
上  訴  人
即  被  告  甲○○
上列上訴人即被告因毒品危害防制條例案件，不服臺灣士林地方
法院99年度審易字第609 號，中華民國99年4 月30日第一審判決
（起訴案號：臺灣士林地方法院檢察署99年度毒偵字第321 號）
，提起上訴，本院判決如下：
    主  文
上訴駁回。
    理  由
一、按不服地方法院之第一審判決而上訴者，應向管轄第二審之
    高等法院為之。上訴書狀應敘述具體理由。上訴書狀未敘述
    上訴理由者，應於上訴期間屆滿後20日內補提理由書於原審
    法院，逾期未補提者，原審法院應定期間先命補正。第二審
    法院認為上訴書狀未敘述理由或上訴有第362 條前段之情形
    者，應以判決駁回之。但其情形可以補正而未經原審法院命
    其補正者，審判長應定期間先命補正。刑事訴訟法第361 條
    、第367 條，分別定有明文。所謂不服第一審判決之具體理
    由，必係依據卷內既有訴訟資料或提出新事證，指摘或表明
    第一審判決有何採證認事、用法或量刑等足以影響判決本旨
    之不當或違法，而構成應予撤銷之具體事由，始克當之（例
    如：依憑證據法則具體指出所採證據何以不具證據能力，或
    依憑卷證資料，明確指出所為證據證明力之判斷如何違背經
    驗、論理法則）；倘僅泛言原判決認定事實錯誤、違背法令
    、量刑失之過重或輕縱，而未依上揭意旨指出具體事由，或
    形式上雖已指出具體事由，然該事由縱使屬實，亦不足以認
    為原判決有何不當或違法者（例如：對不具有調查必要性之
    證據，法院未依聲請調查亦未說明理由，或援用證據不當，
    但除去該證據仍應為同一事實之認定），皆難謂係具體理由
    ，俾與第二審上訴制度旨在請求第二審法院撤銷、變更第一
    審不當或違法之判決，以實現個案救濟之立法目的相契合，
    並節制濫行上訴（最高法院97年度臺上字第892 號判決參照
    ）。是以上訴人之上訴書狀或補提之上訴理由書，雖有敘述
    上訴理由，惟並未具體敘述第一審判決有上述違法、不當情
    形，即與未敘述具體理由無異，其所為上訴，即不符合上訴
    之法定要件。
二、又刑事審判旨在實現刑罰權之分配的正義，故法院對有罪被
    告之科刑，應符合罪刑相當之原則，使輕重得宜，罰當其罪
    ，以契合社會之法律感情，此所以刑法第57條明定科刑時應
    審酌一切情狀，尤應注意該條所列10款事項以為科刑輕重之
    標準，俾使法院就個案之量刑，能斟酌至當。而「量刑輕重
    係屬事實審法院得依職權自由裁量之事項，苟已斟酌刑法第
    57條各款所列情狀而未逾越法定刑度，不得遽指為違法」（
    最高法院72年度臺上字第6696號判例參照）。
三、本件上訴人即被告甲○○不服原判決，提起上訴，上訴書理
    由略以：其對所犯施用毒品案件，已坦承犯行，請依刑法第
    59條之規定酌減其刑云云。
四、經查原判決係認定：被告甲○○前因施用毒品案件，經臺灣
    板橋地方法院以95年度毒聲字第271 號裁定送觀察、勒戒後
    ，認無繼續施用毒品之傾向，於民國95年3 月16日執行完畢
    釋放出所，並由臺灣板橋地方法院檢察署檢察官以95年度毒
    偵字第1597號為不起訴處分確定。復於前開觀察、勒戒執行
    完畢釋放後5 年內再犯施用第一級毒品及第二級毒品案件，
    經臺灣板橋地方法院以96年度訴字第1309號判決各處有期徒
    刑6 月、5 月確定；復因施用第二級毒品案件，經臺灣板橋
    地方法院以96年度簡字第2345號判決判處有期徒刑4 月確定
    ，前開3 罪，嗣經同法院以96年度聲減字第6539號裁定減刑
    及合併定應執行刑為有期徒刑6 月確定，於96年12月18日易
    科罰金執行完畢；又因施用第二級毒品案件，經臺灣板橋地
    方法院以96年度易字第2657號判決判處有期徒刑6月，減為
    有期徒刑3月確定，於96年12月18日易科罰金執行完畢；再
    因施用第二級毒品案件，經臺灣板橋地方法院以98年度簡字
    第465號判決判處有期徒刑4月確定，於98年6月10日易科罰
    金執行完畢（以上均構成累犯）。詎甲○○猶不知悛悔，復
    基於施用第二級毒品甲基安非他命之犯意，於99年2月3日某
    時許，在桃園縣龜山鄉○○○街49號5樓住處內，以將甲基
    安非他命置於玻璃球吸食器內燒烤吸食煙霧之方式，施用甲
    基安非他命1次。嗣於同日晚上7時28分，為警持搜索票前往
    上址住處搜索，當場扣得甲○○所有之吸食器1組及與本案
    無關之其餘物品（含海洛因1包、甲基安非他命46 包、大麻
    3包、電子磅秤2台、行動電話1具及現金新臺幣156,500元，
    此部分涉及販賣毒品罪嫌，由檢察官另案提起公訴），員警
    於徵得甲○○同意後採集其尿液送驗，因鑑驗結果呈安非他
    命、甲基安非他命陽性反應，始偵悉上情。被告甲○○於警
    偵詢、原審準備程序及審理時對於上開犯罪事實迭承不諱，
    又被告為警查獲後在警局所排尿液，經送台灣尖端先進生技
    醫藥股份有限公司以酵素免疫分析法初驗後，再以氣相層析
    質譜儀法複驗，證實該尿液呈安非他命及甲基安非他命陽性
    反應，有該公司於99年2月12日出具之濫用藥物檢驗報告、
    臺北市政府警察局偵辦毒品案件尿液檢體委驗單影本及濫用
    藥物尿液檢驗檢體監管紀錄表影本各1紙在卷可稽（附於偵
    卷第52頁、第54頁、第60頁）；此外，復有被告自承為其所
    有供本案施用甲基安非他命所用之吸食器1組扣案可佐。綜
    上，足認被告自白與事實相符，可以採信，本案事證至為明
    確，被告犯行堪予認定。又被告有如犯罪事實欄所載前案科
    刑及執行情形，有本院被告前案紀錄表在卷可稽，其於有期
    徒刑執行完畢後5年內，故意再犯本案有期徒刑以上之罪，
    為累犯，應依刑法第47條第1項之規定加重其刑。並詳細審
    酌被告曾因多次施用第二級毒品犯行，先後經送觀察、勒戒
    及判處罪刑確定，仍不知悛悔，復再施用第二級毒品，顯見
    其無戒絕毒品之決心，前經法院多次量處得易科罰金之刑度
    ，均未生警惕嚇阻之效，惟念其施用毒品乃戕害自己身心健
    康，尚未危及他人，且本次施用毒品犯行僅1次，復於犯後
    一貫坦承犯行，態度尚稱良好等一切情狀，量處有期徒刑8
    月。扣案之吸食器1組，係被告所有供本案施用甲基安非他
    命所用之物，業據其供明在卷，亦依刑法第38 條第1項第2
    款之規定，宣告沒收。以上各情，有原審判決可憑。
五、本院經核原審已詳敘認定事實所憑證據、認定理由及量刑依
    據。從形式上觀察，原判決並無認定事實錯誤、量刑瑕疵或
    違背法令之情形。被告上揭上訴理由，並未具體指述原審有
    何認事用法之違誤。而原審於量刑時就認定被告犯罪之理由
    及過程詳為審酌並敘明理由在案，核無認事用法之違誤，或
    量刑刑度有何違法或不當情事。綜上，被告上訴意旨僅空言
    指摘原審未依刑法第59條之規定酌減其刑，量刑過重云云，
    並未具體指摘原審判決關於認定事實、適用法律及量刑等事
    項，究竟有何違法或不當之具體情形。依上開說明，本件被
    告上訴顯無具體理由而不合法定程式應予駁回，並不經言詞
    辯論為之。
六、據上論斷，依刑事訴訟法第367 條前段、第372 條，判決如
    主文。
中    華    民    國    99    年    6     月    3     日
                  刑事第九庭審判長法  官  陳貽男
                                  法  官  楊炳禎
                                  法  官  周盈文
以上正本證明與原本無異。
不得上訴。
                                  書記官  張郁琳
中    華    民    國    99    年    6     月    3     日

司法院資訊處製作；財團法人民間司法改革基金會備份。
